

Ignacy Mermer



Kontakt



Tel:

+48 797760258



Email:

mermerignacy@gmail.com



Adres:

Ul. Dobrzyńska 70, Częstochowa

Projekty



Github:

https://github.com/IgnacyMermer

Aplikacja mobilna:

https://play.google.com/store/apps/details? id=projekthafner.kalkulator&gl=PL

Fusic:

https://kolko-i-krzyzyk-2cf60.firebaseapp.com

MatmaGO:

https://matmago-8c067.web.app/

PROFIL

Jestem tegorocznym maturzystą. Od 3 lat interesuje się programowaniem, a od 2 lat programowaniem aplikacji mobilnych i webowych. Udało mi się stworzyć kilkanaście aplikacji w technologii React, Flutter, m.in. stronę fusic, matmaGO oraz inne projekty, których repozytoria znajdują się na moim profilu Github. Chciałbym w najbliższym czasie poszerzyć swoje umiejętności z programowania stron internetowych/aplikacji mobilnych, nauczyć się pracy w zespole oraz dobrych praktyk programistycznych. Wiem, że moja wiedza jest niepełna, ale chcę się rozwijać i podejmować nowe wyzwania, dlatego chciałbym podjąć pracę lub staż u Państwa.

Wykształcenie

2019 - 2022

IX Liceum im. Norwida

IX Liceum w Częstochowie: Profil matematyczno-fizycznoinformatyczny

Doświadczenie

10/2020 -11/2020

Programista aplikacji mobilnej

HAFNER SP. ZOO:

Stworzenie aplikacji mobilnej

Dodanie takich funkcjonalności jak: kalkulatory pneumatyczne, tabele danych, przeliczniki

02/2022 -05/2022

Programista aplikacji mobilnej

HAFNER Sp. ZOO:

Rozbudowa aplikacji mobilnej w technologii Flutter o funkcjonalności takie jak: dodawanie zleceń dla pracowników, wypełnianie formularzy, zbieranie podpisu klienta po wykonanym zleceniu, generowanie raportów PDF na serwerze, wysyłanie powiadomień email od serwera dla pracowników i klientów, liczenie czasu pracy

Stworzenie WEBAPI w technologii NodeJS i podłączenie go do firmowej bazy danych